【裁判字號】    99,訴,1011
【裁判日期】    990702
【裁判案由】    毒品危害防制條例
【裁判全文】
臺灣板橋地方法院刑事判決              99年度訴字第1011號
公  訴  人  臺灣板橋地方法院檢察署檢察官
被      告  甲○○
上列被告因違反毒品危害防制條例案件，經檢察官提起公訴（99
年度毒偵字第1988號），本院依簡式審判程序審理，判決如下：
    主  文
甲○○施用第一級毒品，累犯，處有期徒刑捌月，扣案之海洛因
拾貳包（毛重共貳貳點貳陸公克）沒收銷燬，分裝鏟支沒收；
又施用第二級毒品，累犯，處有期徒刑陸月，扣案之甲基安非他
命貳包（毛重共貳點肆公克）沒收銷燬，分裝鏟支、吸食器壹
組沒收。應執行有期徒刑壹年，扣案之海洛因拾貳包（毛重共貳
貳點貳陸公克）、甲基安非他命貳包（毛重共貳點肆公克）沒收
銷燬，分裝鏟支、吸食器壹組沒收。
    事實及理由
一、甲○○曾因違反肅清煙毒條例案件，經臺灣高等法院臺中分
    院以82年度上訴字第3467號判決判處有期徒刑三年四月確定
    ，又因違反肅清煙毒條例案件，經臺灣高等法院臺中分院以
    83年度上更一字第14號判決判處有期徒刑十二年確定，嗣經
    臺灣高等法院臺中分院以96年度聲減字第1796號裁定，就上
    開有期徒刑三年四月減為有期徒刑一年八月，並與上開有期
    徒刑十二年裁定應執行有期徒刑十二年十月，甲○○於88年
    9 月9 日假釋出監，其於假釋期間內，於90年間因施用毒品
    案件，經本院以90年度毒聲字第854 號裁定送勒戒處所觀察
    、勒戒後，認有繼續施用毒品之傾向，本院又以90年度毒聲
    字第3384號裁定令入戒治處所施以強制戒治一年，嗣本院又
    以90年度毒聲字第5035號裁定停止戒治，所餘戒治期間付保
    護管束，甲○○於91年3 月29日停止戒治，其強制戒治於91
    年8 月17日保護管束期滿而執行完畢，並由臺灣板橋地方法
    院檢察署檢察官於91年9 月16日以91年度戒毒偵字第423 號
    處分不起訴，而其前揭假釋經撤銷，自91年3 月29日起執行
    殘刑六年二月七日，於97年1 月31日縮刑期滿執行完畢，其
    於97年間又因施用毒品案件，經本院以97年度毒聲字第1990
    號裁定送勒戒處所觀察、勒戒後，認有繼續施用毒品之傾向
    ，本院又以98年度毒聲字第36號裁定令入戒治處所施以強制
    戒治，嗣98年9 月7 日強制戒治執行完畢釋放，並由臺灣板
    橋地方法院檢察署檢察官以98年度戒毒偵字第778 號處分不
    起訴，詎仍不知悔改，復基於施用第一級毒品海洛因之犯意
    ，於99年（起訴書誤載為98年）2 月23日下午2 時，在臺北
    縣土城市○○街2 巷18號10樓住處內，以將海洛因摻水置入
    注射針筒加以注射於身體部位之方式，施用毒品海洛因1 次
    ；又另行起意，基於施用第二級毒品甲基安非他命之犯意，
    於99年2 月23日下午2 時許，在同前住處內（起訴書略載為
    於99年2 月24日為警查獲前回溯96小時內某時許，在不詳處
    所），以將毒品甲基安非他命置於玻璃球吸食器內以火燒烤
    產生煙霧後吸食之方式，施用第二級毒品甲基安非他命1 次
    。嗣於99年2 月24日凌晨2 時10分許，在前開住處為警查獲
    ，並扣得海洛因12包（毛重共22.26 公克）、甲基安非他命
    2 包（毛重共2.4 公克）、分裝鏟3 支及安非他命吸食器1
    組等物。
二、本件證據：
  1.被告甲○○於警詢及本院審理中之自白。
  2.卷附之臺灣尖端先進生技醫藥股份有限公司99年3 月10日出
    具之濫用藥物檢驗報告1 件。
  3.扣案之海洛因12包（毛重共22.26 公克）、甲基安非他命2
    包（毛重共2.4 公克）、分裝鏟3 支及安非他命吸食器1 組
    。
  4.卷附之臺灣高等法院被告前案紀錄表1 件。
三、核被告甲○○所為，係犯毒品危害防制條例第10條第1 項之
    施用第一級毒品罪及同條例第10條第2 項之施用第二級毒品
    罪。其於施用海洛因、甲基安非他命前後之持有海洛因、持
    有甲基安非他命犯行，各為高度之施用行為所吸收，均不另
    論罪。被告所犯上開二罪，犯意各別，行為互殊，應予分論
    併罰。查被告有前述之前科紀錄，有臺灣高等法院被告前案
    紀錄表一件在卷足憑，其於前案執行完畢後，五年以內故意
    再犯本件有期徒刑以上之罪，均為累犯，應依法加重其刑。
    爰審酌被告之素行狀況、犯罪動機、手段、目的、所生危害
    及犯罪後態度等一切情狀，分別量處如主文所示之刑，並定
    其應執行刑。扣案之海洛因12包（毛重共22.26 公克）為第
    一級毒品，係違禁物，應依毒品危害防制條例第18條第1 項
    前段規定沒收銷燬，又甲基安非他命2 包（毛重共2.4 公克
    ）為第二級毒品，係違禁物，亦應依毒品危害防制條例第18
    條第1 項前段規定沒收銷燬之。又扣案之分裝鏟3 支，為被
    告所有供施用毒品海洛因、甲基安非他命犯罪所用之物，而
    安非他命吸食器1 組，為被告所有供施用毒品甲基安非他命
    犯罪所用之物，均據其於警詢時承明在卷，爰併依刑法第38
    條第1 項第2 款規定予以宣告沒收。
據上論斷，應依刑事訴訟法第273 條之1 第1 項、第299 條第1
項前段，毒品危害防制條例第10條第1 項、第2 項、第18條第1
項前段，刑法第11條前段、第47條第1 項、第51條第5 款、第38
條第1 項第2 款，判決如主文。
本案經檢察官蘇逸修到庭執行職務。
中    華    民    國    99    年    7     月    2     日
                      刑事第七庭  法  官  戴嘉清
以上正本證明與原本無異。
如不服本判決應於收受送達後10日內向本院提出上訴書狀，並應
敘述具體理由；其未敘述上訴理由者，應於上訴期間屆滿後20日
內向本院補提理由書（均須按他造當事人之人數附繕本）「切勿
逕送上級法院」。
                                  書記官  廖貞音
中    華    民    國    99    年    7     月    2     日
附錄本案論罪科刑法條全文：
毒品危害防制條例第10條
施用第一級毒品者，處六月以上五年以下有期徒刑。
施用第二級毒品者，處三年以下有期徒刑。

司法院資訊處製作；財團法人民間司法改革基金會備份。
